最高法院刑事判決                              八十六年度台上字第七五六八號
    上  訴  人  甲○○
                乙○○
右上訴人等因違反藥事法等罪案件，不服台灣高等法院高雄分院中華民國八十六年九
月十七日第二審判決（八十六年度上訴字第一五九○號，起訴案號：台灣屏東地方法
院檢察署八十六年度偵字第一九一號），提起上訴，本院判決如左：
    主  文
上訴駁回。
    理  由
按刑事訴訟法第三百七十七條規定，上訴於第三審法院，非以判決違背法令為理由，
不得為之。是提起第三審上訴，應以原判決違背法令為理由，係屬法定要件。如果上
訴理由狀並未依據卷內訴訟資料，具體指摘原判決不適用何種法則或如何適用不當，
或所指摘原判決違法情事，顯與法律規定得為第三審上訴理由之違法情形，不相適合
時，均應認其上訴為違背法律上之程式，予以駁回。本件上訴人甲○○、乙○○就非
法轉讓安非他命部分上訴意旨略稱：原判決僅依乙○○供認轉讓安非他命給尤俊賢吸
用，及供述甲○○交安非他命給伊（乙○○）吸用即認定甲○○、乙○○非法轉讓禁
藥（安非他命），未再調查其他補強證據，自有未合；且認定之事實與卷內資料不符
，亦有違背證據法則云云。惟查：原判決認定甲○○非法轉讓安非他命給乙○○二次
，已明業據乙○○於檢察官偵查時自白，且陳文騰係直接交安非他命給甲○○，而
非交給乙○○，亦經乙○○、甲○○供明，以乙○○係甲○○之配偶，乙○○指甲○
○轉讓安非他命給伊，洵堪認係真實。又乙○○多次轉讓安非他命給尤俊賢，已明
業經乙○○於警訊、檢察官偵查時供認不諱，核與尤俊賢於警訊、一審偵、審中所述
之情節相符，為其所憑之證據及認定之理由。原判決依憑乙○○之自白及其指述甲○
○轉讓安非他命，參照其他補強證據，認定甲○○、乙○○犯罪，核與證據法則不相
違背。原判決理由三內不另為無罪之諭知部分，記載：「被告甲○○自八十五年十二
月十三日起至同月二十一日止（本件認定犯罪期間之轉讓禁藥事實除外），連續轉讓
安非他命予乙○○」，該說明之內容與原判決認定「甲○○基於轉讓安非他命之概括
之犯意，於八十五年十二月十九日前後（即查獲之前四日前後），轉讓安非他命予其
妻乙○○非法吸用，先後共二次」，並無矛盾，亦即甲○○自八十五年十二月十三日
起至同月二十一日止，除同年十二月十九日前後，有二次轉讓安非他命給其妻乙○○
外，其餘被訴轉讓部分不能證明上訴人犯罪。上訴人指原判決理由矛盾，顯屬誤會。
以之指摘原判決，自與法律規定得為第三審上訴理由之違法情形不相適合。上訴違背
法律上之程式，應予駁回。又按刑事訴訟法第三百七十六條所列各罪之案件，經第二
審判決者，不得上訴於第三審法院，此觀該法條之規定甚明。上訴人甲○○、乙○○
非法吸用安非他命部分，原判決係各依麻醉藥品管理條例第十三條之一第二項第四款
論處罪刑。查該罪名係屬刑事訴訟法第三百七十六條第一款之案件。既經第二審判決
，自不得上訴於第三審法院，上訴人等竟復提起上訴，顯為法所不許，皆應予駁回。
據上論結，應依刑事訴訟法第三百九十五條前段，判決如主文。
中      華      民      國    八十六    年     十二     月    二十六    日
                              最高法院刑事第二庭
                                  審判長法官  施  文  仁
                                        法官  陳  炳  煌
                                        法官  張  淳  淙
                                        法官  洪  文  章
                                        法官  林  錦  芳
      右正本證明與原本無異
                                              書  記  官
中      華      民      國    八十七    年      一      月      二      日
